臺灣高雄地方法院刑事判決　　　　　　100年度審易字第754號
公　訴　人　臺灣高雄地方法院檢察署檢察官
被　　　告　楊明強
上列被告因竊盜案件，經檢察官提起公訴（99年度偵緝字第2912
號），本院以簡式審判程序審理，判決如下：
    主  文
楊明強犯攜帶兇器竊盜罪，累犯，處有期徒刑玖月。
    事  實
一、楊明強前於民國97年間，因詐欺、竊盜案件，分別經本院以
    97年度審簡字第2624號、97年度審簡字第4601號判決，各判
    處應執行有期徒刑2 月、5 月確定，上開案件嗣經裁定合併
    定應執行有期徒刑6 月確定，於98年5 月10日縮刑期滿執行
    完畢。詎其仍不知悔改，於98年10月24日或25日之某時許，
    與友人黃文勇共同駕駛車牌號碼VJ-6555 號自小貨車（因停
    駛逾期逕行註銷牌照，未懸掛車牌，下稱A 車），前往高雄
    市大寮區台21線與台88橋下河堤路旁空地，欲拉起黃文勇為
    撿拾漂流木致輪胎滲入泥土、無法駕離該處之九人座車輛（
    車籍不詳）。惟Ａ車抵達後故障無法作業，隔2 日（即98年
    10月26日或27日），楊明強依黃文勇指示搭乘計程車前往上
    開地點察看Ａ車是否可以發動，其於該處空地附近護欄路旁
    ，見林義雄於98年7 月12日所停放在高雄市○○區○○路61
    0 號斜對面，遭竊之車牌號碼A4-3659 號自用小客車（下稱
    Ｂ車）之車牌兩面，懸掛於不詳車籍之車輛上（下稱Ｃ車）
    ，竟意圖為自己不法所有，持其所有客觀上具危險性足以傷
    害人身體之扳手1 支（未扣案），以前開扳手拆卸懸掛於Ｃ
    車上之A4-3659 號車牌兩面之，得手後，再懸掛於Ａ車上，
    其後因仍無法發動Ａ車，逕自離開現場。嗣於98年10月27
    日17時50分許，在前開地點為警查獲，並扣得車牌號碼A4-3
    659 號之車牌2 面，進而查悉上情（上開竊得之車牌2 面已
    發還被害人）。
二、案經林義雄訴由高雄市政府警察局林園分局移送臺灣高雄地
    方法院檢察署檢察官偵查起訴。
    理  由
一、本件被告楊明強所犯為死刑、無期徒刑、最輕本刑為3 年以
    上有期徒刑以外之罪，其於準備程序進行中，就被訴事實為
    有罪之陳述，經本院告知簡式審判程序之旨，並聽取當事人
    之意見後，合議庭認宜進行簡式審判程序，爰依刑事訴訟法
    第273 條之1 第1 項規定，裁定由受命法官獨任進行簡式審
    判程序，合先敘明。
二、上揭犯罪事實，業據被告於本院審理時坦承不諱，核與證人
    黃文勇於警詢、偵訊及告訴人林義雄於警詢之證述相符，復
    有前開A 車、B 車之失車資料、贓物認領保管單、內政部警
    政署刑事警察局鑑驗書及高雄市政府警察局鑑視課刑案現場
    勘查報告表各1 份在卷可佐，足認被告自白核與事實相符，
    自可採為認定事實之依據。從而，本件事證明確，被告竊盜
    之犯行均堪認定，應依法論科。
三、比較新舊法部分：
    按行為後法律有變更者，適用行為時之法律。但行為後之法
    律有利於行為人者，適用最有利於行為人之法律，刑法第2
    條第1 項定有明文。查本件被告行為後，刑法第321 條業於
    100 年1 月26日修正公布，於100 年1 月28日生效，修正前
    之刑法第321 條第1 項規定「犯竊盜罪而有下列情形之一者
    ，處6 月以上、5 年以下有期徒刑：一、於夜間侵入住宅或
    有人居住之建築物、船艦或隱匿其內而犯之者。... 。六、
    在車站或埠頭而犯之者。」而修正後之該條項，則增列法定
    刑得併科罰金刑，修正為「犯竊盜罪而有下列情形之一者，
    處6 月以上、5 年以下有期徒刑，得併科新臺幣10萬元以下
    罰金」，且將第1 款修正為「侵入住宅或有人居住之建築物
    、船艦或隱匿其內而犯之者。」，及第6 款修正為「在車站
    、埠頭、航空站或其他供水、陸、空公眾運輸之舟、車、航
    空機內而犯之者。」，比較新舊法結果，修正後之規定較不
    利於被告，是應依被告行為時即修正前之規定處斷。
四、核被告所為，係犯100 年1 月26日修正前之刑法第321 條第
    1 項第3 款之攜帶兇器竊盜罪。又被告前有如事實欄所示犯
    罪科刑及執行情形，有臺灣高等法院被告前案紀錄表1 份在
    卷可按，其於受徒刑之執行完畢後，5 年內故意再犯本件有
    期徒刑以上之罪，為累犯，應依刑法第47條第1 項規定加重
    其刑。本院審酌被告前有竊盜前科，猶不知警惕，竟持客觀
    上可供兇器使用之工具竊取他人財物，影響社會治安及經濟
    ，實有不該；另考量被告犯後坦承犯行，所竊取之車牌2 面
    已返還予被害人，有贓物認領保管單1 紙在卷可稽，及其犯
    罪手段、情節等一切情狀，量處如主文所示之刑。至被告竊
    盜所持之扳手1 支，雖為被告所有，然現已不知去處等情，
    業經被告供明於卷（見本院卷第33頁），況以該扳手既未扣
    案，形體無從特定，為免執行徒增困難，爰不予宣告沒收，
    併此敘明。
據上論斷，應依刑事訴訟法第273 條之1 第1 項、第299 條第1
項前段，刑法第2 條第1 項前段，100 年1 月26日修正前之刑法
第321 條第1 項第3 款，刑法第47條第1 項，判決如主文。
本案經檢察官余彬誠到庭執行職務。
中    華    民    國   100    年    5     月    25    日
                  刑事第十庭  法  官  楊佩蓉
以上正本證明與原本無異。
如不服本判決應於收受送達後10日內向本院提出上訴書狀，並應
敘述具體理由；如未敘述上訴理由者，應於上訴期間屆滿後20日
內向本院補提理由書（均須按他造當事人之人數附繕本）「切勿
逕送上級法院」。
中    華    民    國   100    年    5     月    25    日
                              書記官  陳蓉柔
附錄本案判決論罪科刑法條：
100 年1 月26日修正前之刑法第321 條
犯竊盜罪而有左列情形之一者，處6 月以上、5 年以下有期徒刑
：
一、於夜間侵入住宅或有人居住之建築物、船艦或隱匿其內而犯
    之者。
二、毀越門扇、牆垣或其他安全設備而犯之者。
三、攜帶兇器而犯之者。
四、結夥三人以上而犯之者。
五、乘火災、水災或其他災害之際而犯之者。
六、在車站或埠頭而犯之者。
前項之未遂犯罰之。